【裁判字號】    97,訴,449
【裁判日期】    970311
【裁判案由】    違反毒品危害防制條例
【裁判全文】
臺灣彰化地方法院刑事判決               97年度訴字第449號
公  訴  人  臺灣彰化地方法院檢察署檢察官
被      告  甲○○
      （原名陳晉泰）
上列被告因違反毒品危害防制條例案件，經檢察官提起公訴（97
年度毒偵字第18號），於本院準備程序中，被告就被訴事實為有
罪之陳述，經裁定改行簡式審判程序，本院判決如下：
    主  文
甲○○施用第一級毒品，累犯，處有期徒刑玖月。
    犯罪事實
一、甲○○曾因殺人未遂案件，經本院以86年度訴字第255 號判
    決判處有期徒刑6 年確定，入監執行後，於民國89年4 月25
    日假釋出獄付保護管束，詎其於保護管束期間，因違反保護
    管束應遵守事項情節重大，經撤銷其假釋，令入監所執行殘
    刑2 年7 月10日，而於94年7 月16日縮短刑期執行完畢。又
    其前因施用毒品案件，經本院以91年度毒聲字第2369號裁定
    移送觀察、勒戒後，認無繼續施用毒品之傾向，於91年10月
    9 日釋放，並由臺灣彰化地方法院檢察署檢察官以91年度毒
    偵字第2378號、92年度毒偵字第106 號為不起訴處分確定。
    而其於前揭觀察、勒戒執行完畢釋放後5 年內，又因再犯施
    用第一、二級毒品案件，分別經臺灣高等法院臺中分院以96
    年度上訴字第1745號（施用第一級毒品，判處減為有期徒刑
    3 月15日）及本院以96年度訴字第1826、1910號（施用第一
    、二級毒品，判處應執行有期徒刑1 年9 月）、96年度訴字
    第2190號（施用第一級毒品，判處有期徒刑8 月）、96年度
    易字第957 號（施用第二級毒品，判處減為有期徒刑2 月）
    、96年度易字第1605、1631號（施用第二級毒品，判處應執
    行有期徒刑6 月）等判決判處上述罪刑確定（尚未執行）。
    詎其仍未戒除毒癮，復基於施用第一級毒品海洛因之犯意，
    於96年10月31日下午4 時許，在其位於彰化縣北斗鎮○○路
    ○ 段261 巷52之1 號住處，以將海洛因置入針筒內摻水稀釋
    後注射血管之方式，施用第一級毒品海洛因1 次。嗣於96年
    11月1 日上午9 時30分許，在其前揭住處，為警執行搜索查
    獲，且經採集其尿液送驗，結果呈嗎啡陽性反應，而查悉上
    情。
二、案經彰化縣警察局田中分局報請臺灣彰化地方法院檢察署檢
    察官偵查起訴。
    理  由
一、按除被告所犯為死刑、無期徒刑、最輕本刑為3 年以上有期
    徒刑之罪或高等法院管轄第1 審案件者外，於前條第1 項程
    序進行中，被告先就被訴事實為有罪之陳述時，審判長得告
    知被告簡式審判程序之旨，並聽取當事人、代理人、辯護人
    及輔佐人之意見後，裁定進行簡式審判程序；除簡式審判程
    序及簡易程序案件外，第1 審應行合議審判，刑事訴訟法第
    273 條之1 第1 項、第284 條之1 分別定有明文。本件被告
    甲○○所涉係死刑、無期徒刑、最輕本刑為3 年以上有期徒
    刑之罪或高等法院管轄第1 審案件以外之罪，並於本院行準
    備程序時就被訴事實為有罪之陳述，本院合議庭依前揭規定
    ，經評議結果，裁定改由受命法官獨任行簡式審判程序。
二、上開犯罪事實，業據被告甲○○於本院審理時坦承不諱，又
    被告為警採集其尿液送驗結果，確呈嗎啡陽性反應，此有彰
    化縣警察局田中分局內安派出所委託檢驗尿液代號與真實姓
    名對照認證單及詮昕科技股份有限公司於96年11月12日出具
    之濫用藥物尿液檢驗報告各1 紙附卷可稽，足徵被告之自白
    確與事實相符，堪以採信。本件事證明確，被告上開犯行洵
    堪認定，應依法論科。
三、按修正毒品危害防制條例就施用毒品者，僅於「初犯」及「
    5 年後再犯」二種情形，有其追訴條件之限制，即須於初犯
    經觀察、勒戒或強制戒治釋放後，5 年內均無施用毒品之行
    為，始能認其前所實施之觀察、勒戒或強制戒治已足遮斷毒
    癮，而得於5 年後再犯時，再予適用初犯之規定，重行觀察
    、勒戒等程序；倘5 年內已經再犯，被依法追訴處罰，縱其
    第3次（或第3次以上）施用毒品之時間在初犯釋放5 年以後
    ，即與「5年後再犯」之情形有別，且因已於「5年內再犯」
    ，顯見其再犯率甚高，原實施觀察、勒戒或強制戒治，已無
    法收其實效，而無5 年戒斷期之存在，自無再經觀察、勒戒
    及強制戒治之必要，應由檢察官逕行起訴，此有最高法院95
    年度臺非字第59、65號判決及同年度第7 次刑事庭會議決定
    足供參照。本件被告前因施用毒品案件，經本院以91年度毒
    聲字第2369號裁定移送觀察、勒戒後，認無繼續施用毒品之
    傾向，於91年10月9 日釋放，並由臺灣彰化地方法院檢察署
    檢察官於92年1 月6 日以91年度毒偵字第2378號、92年度毒
    偵字第106 號為不起訴處分確定。其於前揭觀察、勒戒執行
    完畢釋放後5 年內，又因再犯施用第一、二級毒品案件，分
    別經臺灣高等法院臺中分院以96年度上訴字第1745號（施用
    第一級毒品，判處減為有期徒刑3 月15日）及本院以96年度
    訴字第1826、1910號（施用第一、二級毒品，判處應執行有
    期徒刑1 年9 月）、96年度訴字第2190號（施用第一級毒品
    ，判處有期徒刑8 月）、96年度易字第957 號（施用第二級
    毒品，判處減為有期徒刑2 月）、96年度易字第1605、1631
    號（施用第二級毒品，判處應執行有期徒刑6 月）等判決判
    處上述罪刑確定等情，有臺灣彰化地方法院檢察署刑案資料
    查註紀錄表及臺灣高等法院被告前案紀錄表各1 份在卷可考
    ，則其再犯本件施用第一級毒品犯行，按諸前揭說明，即與
    5 年後再犯之情形有別，自應逕行追訴。
四、核被告甲○○所為，係犯毒品危害防制條例第10條第1 項之
    施用第一級毒品罪。被告持有第一級毒品進而施用，其持有
    第一級毒品之低度行為，應為其施用第一級毒品之高度行為
    吸收，不另論罪。又被告曾因殺人未遂案件，經本院以86年
    度訴字第255 號判決判處有期徒刑6 年確定，入監執行後，
    於89年4 月25日假釋出獄付保護管束，詎其於保護管束期間
    ，因違反保護管束應遵守事項情節重大，經撤銷其假釋，令
    入監所執行殘刑2 年7 月10日，而於94年7 月16日縮短刑期
    執行完畢乙情，有臺灣高等法院被告前案紀錄表、臺灣彰化
    地方法院檢察署刑案資料查註紀錄表各1 份在卷可憑，其於
    有期徒刑執行完畢後，5 年內故意再犯本件有期徒刑以上之
    罪，為累犯，應依刑法第47條第1 項之規定加重其刑。爰審
    酌被告有多次施用毒品之前科，及其施用毒品之動機、目的
    、方法、不知珍惜身體、施用毒品所生危害，暨犯後坦承犯
    行之態度等一切情狀，量處如主文所示之刑，以示懲儆。
據上論斷，應依刑事訴訟法第273 條之1 第1 項、第299 條第1
項前段，毒品危害防制條例第10條第1 項，刑法第11條前段、第
47條第1 項，判決如主文。
本案經檢察官黃淑媛到庭執行職務。
中    華    民    國    97    年    3     月     11    日
                  刑事第一庭          法  官   郭麗萍
以上正本證明與原本無異。
如不服本判決，應於判決送達後10日內，向本院提出上訴書狀，
上訴書狀應「敘述具體上訴理由」，並按他造當事人之人數附繕
本。「切勿逕送上級法院」。
中    華    民    國    97    年    3     月     12    日
                                      書記官   張子涵
附錄本案論罪科刑法條全文：
毒品危害防制條例第10條
施用第一級毒品者，處 6 月以上 5 年以下有期徒刑。
施用第二級毒品者，處 3 年以下有期徒刑。


司法院資訊處製作；財團法人民間司法改革基金會備份。
